臺灣板橋地方法院刑事判決　　　　　 94年度交簡上字第109號
上　訴　人
即　被　告　乙○○
上列被告因過失傷害案件，不服本院中華民國94年7月26日94年
度交簡字第361號第一審判決（聲請簡易判決處刑案號：94年度
調偵字第110號），提起上訴，嗣因被告就被訴事實為有罪之陳
述，本院管轄之二審合議庭改依簡式審判程序進行，判決如下：
    主  文
上訴駁回。
乙○○緩刑貳年。
    事實及理由
一、按本件被告乙○○所犯係死刑、無期徒刑、最輕本刑為三年
    以上有期徒刑以外之罪，其於準備程序就被訴事實為有罪之
    陳述，經法官告知簡式審判程序之旨，並聽取其與檢察官之
    意見後，本院認無不得或不宜改依簡式審判程序進行之處，
    爰依刑事訴訟法第四百五十五條之一第三項、第三百六十四
    條、第二百七十三條之一第一項，裁定本件改依簡式審判程
    序進行，合先敘明。
二、本案經本院審理結果，認第一審以被告乙○○所為係犯刑法
    第二百八十四條第一項前段之過失傷害罪，且其對所為犯行
    核已自首，判處被告拘役三十日，並諭知如易科罰金以三百
    元折算一日，認事用法均無違誤，量刑亦屬適當，應予維持
    ，並引用原審判決書所載之事實、證據及理由（如附件），
    惟另補充如下：被告於本院審理中業已坦承其確有本件之過
    失犯行無訛。
三、上訴人即被告乙○○上訴意旨略以：其業於九十四年十月十
    四日與告訴人達成和解，請求改判，從輕量刑，並給予緩刑
    宣告，為此提起本件上訴等語。
四、原審判決所認定被告乙○○過失傷害之犯罪事實，業據被告
    於本院審理時供承不諱，核與告訴人甲○○之指訴相符，復
    有道路交通事故調查報告表 (一)、(二)、道路交通事故現
    場圖、亞東紀念醫院出具之診斷證明書一紙、臺灣省臺北縣
    區車輛行車事故鑑定委員會九十四年四月十五日北縣鑑字第
    ○九四五一八○二二六號鑑定意見書、臺灣省車輛行車事故
    覆議鑑定委員會九十四年六月二十八日府覆議字第○九四○
    一○○三九四號函覆研議結論等件在卷可稽，足認被告之自
    白確與事實相符，事證已臻明確。又被告於肇事後，在有偵
    查犯罪職權之機關尚不知何人為肇事者前，即主動向到場處
    理事故之員警坦承肇事，並為願受裁判之意思，有臺北縣政
    府警察局土城分局道路交通事故肇事人自首情形紀錄表一紙
    在卷可按，原審因而引用刑法第二百八十四條第一項前段、
    第六十二條前段、第四十一條第一項前段、罰金罰鍰提高標
    準條例第一條前段、第二條，並審酌被告素行、肇事之過失
    程度、對被害人之危害及犯後態度等一切情狀，判處拘役三
    十日，如易科罰金以三百元折算一日，其認事用法均無違誤
    ，量刑亦屬妥適，洵非過鉅或過輕，適足以有效懲儆及教化
    被告，縱被告事後業與告訴人達成和解，亦難執此反認原審
    當初考量各項情狀後之量刑有所不當。是被告上訴意旨認應
    予從輕量刑云云，容無足取。另查，被告未曾受有期徒刑以
    上刑之宣告，有臺灣高等法院被告前案紀錄表一件附卷可稽
    ，其因一時疏失，致罹刑章，犯後坦承犯行，業與告訴人達
    成和解，有本院簡易庭調解程序筆錄一份存卷可憑，歷此偵
    、審教訓，當知所警惕，信無再犯之虞，本院因認對被告所
    宣告之刑，以暫不執行為適當，爰併予宣告緩刑二年，以勵
    自新。
據上論斷，依刑事訴訟法第四百五十五條之一第一項、第三項、
第三百六十四條、第二百七十三條之一第一項、第三百六十八條
、第三百七十三條，刑法第七十四條第一款，判決如主文。
本案經檢察官葉志飛到庭執行職務。
中　　華　　民　　國　　94　　年　　12　　月　　15　　日
                  交通法庭  審判長法　官  李  釱  任
                                  法  官  徐  子  涵
                                  法  官  劉  安  榕
上列正本證明與原本無異。
本件不得上訴
                                  書記官  楊  馥  如
中　　華　　民　　國　　94　　年　　12　　月　　15　　日
